臺灣高等法院刑事判決
109年度上訴字第3697號
上  訴  人  
即  被  告  尤裕夫


選任辯護人  陳浩華律師
上  訴  人  
即  被  告  馮冠嘉


上列上訴人即被告等因妨害自由案件，不服臺灣臺北地方法院10
7年度訴字第449號，中華民國109年7月22日第一審判決（起訴案
號：臺灣臺北地方檢察署107年度偵字第10940、12569、15018號
），提起上訴，本院判決如下：
    主  文
上訴駁回。
    理  由
一、本案經本院審理結果，認原審以上訴人即被告尤裕夫、馮冠
    嘉（下均逕稱姓名）共同犯剝奪他人行動自由罪，均累犯，
    各判處有期徒刑10月、7月，其認事用法及量刑均無不當，
    應予維持。本判決除證據部分補充：「尤裕夫於本院審理時
    之自白（見本院卷第117、160頁）」外，並引用原審判決書
    記載之事實、證據及理由（如附件）。
二、尤裕夫上訴意旨略以：原判決量刑過重，且就累犯部分不分
    情節一律加重，是否公平，不無疑義。我知道錯了，亦與告
    訴人凃鈞耀（下逕稱姓名）成立和解，請從輕量刑，給我一
    個自新的機會云云（見本院卷第49、51、110、150、160頁
    ）；馮冠嘉上訴意旨略以：原審量刑過重，我已與凃鈞耀成
    立和解，並就犯行坦承不諱，且於案發後第一時間積極協助
    凃鈞耀送醫；又原審僅以我有傷害前科即加重刑度，似有不
    當，請從輕量刑云云（見本院卷第55、110頁）。惟查：
　㈠尤裕夫前因傷害案件，經臺灣士林地方法院以103年度審簡字
    第918號判決判處有期徒刑6月，檢察官不服判決提起上訴，
    復經臺灣士林地方法院以104年度簡上字第5號判決上訴駁回
    確定，並於民國104年12月24日易科罰金執行完畢；馮冠嘉
    前分別因妨害公務、傷害案件，經臺灣臺北地方法院以101
    年度簡字第1951號、102年度簡字第613號等判決分別判處有
    期徒刑3月、3月確定，並經臺灣臺北地方法院以102年度聲
    字第1270號裁定應執行有期徒刑5月確定，嗣於103年10月4
    日執行完畢等節，有本院被告前案紀錄表在卷可參，尤裕夫
    、馮冠嘉於前開有期徒刑執行完畢後，5年內故意再犯本案
    有期徒刑以上之剝奪他人行動自由罪，符合刑法第47條第1
    項累犯之要件，俱為累犯。原判決已考量尤裕夫、馮冠嘉所
    犯剝奪他人行動自由罪，其目的係為催討賭債，與其等構成
    累犯之前案紀錄犯罪態樣間，同具暴力性質，顯見尤裕夫、
    馮冠嘉有一再故意為暴力犯罪之特別惡性，以及對刑罰反應
    力較為薄弱之情狀，並參酌司法院釋字第775號解釋意旨，
    認就其等本案所犯之罪加重最低本刑，與憲法罪刑相當之原
    則無違，爰依法加重其刑，並無不合。
　㈡按量刑輕重，係屬事實審法院得依職權自由裁量之事項，苟
    其量刑已以行為人之責任為基礎，並斟酌刑法第57條各款所
    列情狀，在法定刑度內，酌量科刑，如無偏執一端，致明顯
    失出失入情形，上級審法院即不得單就量刑部分遽指為不當
    或違法。查原審量刑時業已審酌：「尤裕夫因與凃鈞耀間之
    債務糾紛，不思理性處理，竟邀集黎書成、馮冠嘉及其餘真
    實姓名年籍不詳之人前往墾丁，挾人數上優勢，以前開方式
    共同對凃鈞耀為剝奪行動自由之犯行，所為均應予非難；惟
    念尤裕夫、馮冠嘉犯後均坦承犯行，尤裕夫、馮冠嘉亦與凃
    鈞耀達成和解，並賠償完畢，並衡以尤裕夫於原審審理時自
    陳其為大學肄業、目前從事人力派遣業、未婚、無子女；馮
    冠嘉於原審審理時自陳其為高中肄業、從事冷氣維修、未婚
    、無子女之家庭生活狀況，暨參酌尤裕夫就本案居於主導地
    位，馮冠嘉參與程度次之，及其等之犯罪動機、目的、手段
    等一切情狀」，係以行為人責任為基礎，斟酌刑法第57條各
    款事由，而為刑之量定，既未濫用自由裁量之權限，亦無逾
    越職權或違反比例原則、罪刑均衡原則，自難認有何違法或
    不當。
三、綜上所述，尤裕夫、馮冠嘉猶執前詞提起上訴，請求從輕量
    刑云云，均無理由，應予駁回。
四、馮冠嘉經本院合法傳喚，無正當理由不到庭，爰不待其陳述
    逕行判決。 　　
據上論斷，應依刑事訴訟法第368條、第371條、第373條，判決
如主文。
本案經檢察官陳鴻濤提起公訴，檢察官孫冀薇到庭執行職務。
中　　華　　民　　國　　110 　年　　 1　　月　　19　　日
                  刑事第十二庭  審判長法　官  陳如玲
                                      法　官  廖建瑜
                                      法　官  蔡如惠
以上正本證明與原本無異。
如不服本判決，應於收受送達後20日內向本院提出上訴書狀，其
未敘述上訴之理由者並得於提起上訴後20日內向本院補提理由書
（均須按他造當事人之人數附繕本）「切勿逕送上級法院」。
                                      書記官  黃郁珊
中　　華　　民　　國　　110 　年　　1 　　月　　21　　日
附錄：本案論罪科刑法條全文
中華民國刑法第302條
私行拘禁或以其他非法方法，剝奪人之行動自由者，處5年以下
有期徒刑、拘役或9千元以下罰金。
因而致人於死者，處無期徒刑或7年以上有期徒刑；致重傷者，
處3年以上10年以下有期徒刑。
第1項之未遂犯罰之。